臺灣士林地方法院刑事判決
110年度簡上字第48號
上  訴  人  
即  被  告  翁瑋成



選任辯護人  鄭信煌律師
            蔣子嫣律師
            李德豪律師
上列上訴人即被告因賭博案件，不服本院刑事庭於民國109 年12
月11日所為之109 年度審簡字第1113號第一審刑事簡易判決（起
訴案號：109 年度偵字第12851 號、第13288 號、第14074 號、
第16633 號、第16634 號），提起上訴，本院管轄之第二審合議
庭判決如下：
    主  文
上訴駁回。
翁瑋成緩刑貳年，緩刑期間付保護管束，並應於本判決確定之日
起壹年內，分別向公庫支付新臺幣拾貳萬元，及向指定之政府機
關、政府機構、行政法人、社區或其他符合公益目的之機構或團
體提供陸拾小時之義務勞務。
　　事實及理由
一、本案經本院管轄第二審之合議庭審理結果，認原審以上訴人
    即被告翁瑋成係犯刑法第268 條前段之圖利供給賭場罪及同
    條後段之圖利聚眾賭博罪，並依想像競合從重論以圖利聚眾
    賭博罪，而判處有期徒刑4 月，如易科罰金，以新臺幣（下
    同）1,000 元折算1 日，另諭知就未扣案之犯罪所得2,000
    元沒收，於全部或一部不能沒收或不宜執行沒收時，追徵其
    價額，經核其認事用法及量刑均無不當，應予維持，並除證
    據部分補充「被告翁瑋成於本院審理中之自白」外，均引用
    如附件之刑事簡易判決書記載之事實、證據及理由（含其所
    引用之起訴書）。
二、上訴人提起本案上訴意旨略以：其坦承本案犯行，顯見有悔
    悟之心，且其於行為時仍係大學生，思慮欠周，現於雙親經
    營之中藥行工作，絕無再犯可能，請求給予緩刑之宣告等語
    。
三、經查，本案原審認事用法並無不當，上訴人提起上訴，自無
    理由，應予駁回。然上訴人前未曾因故意犯罪而受有期徒刑
    以上刑之宣告，有臺灣高等法院被告前案紀錄表在卷可稽，
    且上訴人於行為時仍就讀於大學，年紀尚輕，是本案僅係因
    一時失慮致罹刑章，本院再衡酌上訴人於犯後坦承犯行，堪
    認具有悔意，而其因本案之獲利亦屬輕微等相關情事後，認
    上訴人經此刑之宣告，應知警惕而無再犯之虞，故上開所宣
    告之刑以暫不執行其刑為當，爰併依刑法第74條第1 項第 1
     款之規定，諭知緩刑2 年，以啟自新。惟為使上訴人日後
    戒慎其行，故再依同條第2 項第4 款、第5 款之規定，諭知
    上訴人應於本判決確定之日起1 年內，分別向公庫支付120,
    000 元，及應向指定之政府機關、政府機構、行政法人、社
    區或其他符合公益目的之機構或團體，提供60小時之義務勞
    務。末上訴人受緩刑宣告因需執行刑法第74條第2 項第5 款
    所定之事項，爰再依同法第93條第1 項第2 款之規定，諭知
    於緩刑期間付保護管束。
據上論斷，應依刑事訴訟法第455 條之1 第3 項、第368 條、第
373 條，刑法第74條第1 項第1 款、第2 項第4 款、第5 款、第
93條第 1 項第2 款，判決如主文。
本案經檢察官張紜瑋提起公訴，檢察官林聰良到庭執行職務。
中    華    民    國    110   年    10    月    28    日
                    刑事第七庭  審判長法  官  蘇昌澤
                                      法  官  陳孟皇
                                      法  官  李欣潔
以上正本證明與原本無異。
本件不得上訴。
                                      書記官  吳佩蓁
中    華    民    國    110   年    10    月    28    日